Minutes et répertoires du notaire Robert TULLOUE, 2 janvier 1606 - 16 septembre 1638 (étude XXIV)
Archives nationales
Minutes et répertoires du notaire Robert TULLOUE (étude XXIV)
2 janvier 1606 - 16 septembre 1638
MC/ET/XXIV/369 - MC/ET/XXIV/413, MC/RE/XXIV/3
Etude XXIV; Tulloue, Robert
Archives nationales de France
Minutes et répertoires: la loi 2008-696 du 15 juillet 2008 relative aux archives a fixé à 75 ans à compter de la date de l'acte, ou à 25 ans à compter de la date du décès de l'intéressé si ce délai est plus bref, le délai de communication des minutes et répertoires des notaires; ce délai est porté à 100 ans à compter de la date de l'acte si le document se rapporte à un mineur (code du Patrimoine, articles L213-2, 4e d et 5e).
Autres documents de l'étude (dossiers de clients, comptabilité...): s'agissant d'archives privées, ces documents sont communicables selon les modalités fixées par le déposant ou le donateur.
Certains documents ne sont pas accessibles en raison de leur mauvais état de conservation.
Versement
Accès aux instruments de recherche de tous les notaires de l’étude XXIV
Archives de l'étude XXIV
- Minutes de Robert TULLOUE, 1606 - 1638; MC/ET/XXIV/369 - MC/ET/XXIV/413
  - Minutes. 1606 - 1607, MC/ET/XXIV/369
    Informations concernant le classement:
    Le niveau inférieur de description, quand il existe, correspond aux minutes d'actes. Toutes les minutes ne sont pas forcément décrites une à une. Les descriptions de ces minutes sont plus ou moins détaillées.
  - Minutes. 1608, MC/ET/XXIV/370
  - Minutes. 1609, MC/ET/XXIV/371
  - Minutes. 1610, MC/ET/XXIV/372
  - Minutes. 1611, MC/ET/XXIV/373
    Attention: acte(s) coté(s) en Réserve
    - Transport par Honoré d'Urfé, gentilhomme ordinaire du roi, à Anne de Longueval de son droit au bail de la maison qu'il occupe rue de Béthisy., 5 septembre 1611; MC/RS//501
      Cote originelle du document:
      MC/ET/XXIV/373
      Informations concernant le classement et la cotation du document:
      Acte coté en Réserve.
      Origine de l'information:
      Catalogue de la Réserve du Minutier central, 1984-1988 (dactylogramme entièrement dématérialisé; voir contexte dans le Plan d’orientation général - Notaires de Paris, guides thématiques du Minutier).
      Date de création de la notice: 2002
      transport de droits; bail; Urfé, Honoré d' (1567-1625); Longueval, Anne de; Béthisy (rue); écrivain
    - Testament d'Honoré d'Urfé, gentilhomme ordinaire du roi., 5 septembre 1611; MC/RS//502
      testament; Urfé, Honoré d' (1567-1625); écrivain
  - Minutes. 1612, MC/ET/XXIV/374
    - NORMAIN (Zacharie)§ Marché de sépulture pour R. de Rieux de Sourdeac aux Cordiliers de Rentes, 17 mars 1612; MC/ET/XXIV/374
      Artisans XVIIe, par M. Jurgens, M.A. Fleury, R. Gourmelon et le personnel du Minutier central, 1954-1996 (fichier papier entièrement dématérialisé; voir contexte dans le Plan d’orientation général - Notaires de Paris, guides thématiques du Minutier).
      Date de révision: 2011-2012
      Date de création de la notice: 2010
      marché; Normain, Zacharie
  - Minutes. 1613, MC/ET/XXIV/375
    - QUESNEL (François) maître p., 30 septembre 1613; MC/ET/XXIV/375
      Quesnel, François
  - Minutes. 1614, MC/ET/XXIV/376
  - Minutes. 1614, mai - août, mai - août 1614; MC/ET/XXIV/377; registre
  - Minutes. 1615, janvier - juin, janvier - juin 1615; MC/ET/XXIV/378
  - Minutes. 1615, juillet - décembre, juillet - décembre 1615; MC/ET/XXIV/379
  - Minutes. 1616, MC/ET/XXIV/380
    - SAINT-CLOUD § Marché pour le réfection de l'église, 23 juillet 1616; MC/ET/XXIV/380
      Fichier dit 'général' XVIIe-XVIIIe siècles, par le personnel du Minutier, 1954-1999 ( fichier papier entièrement dématérialisé; voir contexte dans le Plan d’orientation général - Notaires de Paris, guides thématiques du Minutier).
      marché
    - QUESNEL (François) maître peintre, bourgeois de Paris § Bail par François QUESNEL, 25 juillet 1616; MC/ET/XXIV/380
      bail; Quesnel, François
    - BUTAYE (Robert) maître peintre § Apprentissage chez Robert BUTAYE, 12 décembre 1616; MC/ET/XXIV/380
      contrat d'apprentissage; Butaye, Robert
  - Minutes. 1617, janvier - juin, janvier - juin 1617; MC/ET/XXIV/381
    - SALLÉ (Claude), 16 juin 1617; MC/ET/XXIV/381
      Sallé, Claude
  - Minutes. 1617, juillet - décembre, juillet - décembre 1617; MC/ET/XXIV/382
    - Vente par Marguerite Lemasson, veuve de François Quesnel, maître peintre, demeurant rue de Béthisy à Vincent Comtet, marchand orfèvre, de terres situées à la Ville-l'Evêque., 4 octobre 1617; MC/ET/XXIV/382
      Documents du Minutier central concernant les peintres, sculpteurs et graveurs au XVIIe siècle (1600-1650) (études XXI à CXXII, soit 1585 actes), par Marie-Antoinette Fleury, 1954-1976 (fichier papier entièrement dématérialisé; voir contexte dans le Plan d’orientation général - Notaires de Paris, guides thématiques du Minutier).
      Date de révision: 2010
      Date de création de la notice: 2004
      acte de vente; Béthisy (rue); La Ville-l'Evêque (faubourg); Comtet, Vincent; Lemasson, Marguerite; Quesnel, François (1543-1616); orfèvre; peintre
  - Minutes. 1618, MC/ET/XXIV/383
    - Donation David Pennetier peintre, 3 avril 1618; MC/ET/XXIV/383
      donation; Pennetier, David
    - Accord après jugement concernant une dette, entre Abraham Salle, maître peintre, demeurant rue de Beaujollois, au Marais du Temple, et Augustin Legrand, tailleur d'habit privilégié suivant la cour, demeurant rue Bertin-Poirée, paroisse Saint-Germain-l'Auxerrois., 27 avril 1618; MC/ET/XXIV/383
      accord; Beaujolais (rue de); Marais (quartier); Legrand, Augustin; Salle, Abraham; peintre; tailleur d'habits
    - Partage concernant Jean Aubert maître peintre, 2 mai 1618; MC/ET/XXIV/383
      partage; Aubert, Jean
    - Construction du pont au quartier Saint Paul. 22 juin, 17 juillet, 3 août, 12, 15 et 20 septembre, 12 octobre et 7 novembre 1618. Acte concernant Christophe Marie., 22 juin 1618 - 7 novembre 1618; MC/ET/XXIV/383
      Marie, Christophe
    - Contrat de mariage de Bonne Rozon soeur de Louis Rozon, 12 juillet 1618; MC/ET/XXIV/383
      contrat de mariage; Rozon, Louis; Rozon, Bonne
  - Minutes. 1619, janvier - mai, janvier - mai 1619; MC/ET/XXIV/384
  - Minutes. 1619, juin - décembre, juin - décembre 1619; MC/ET/XXIV/385
  - Minutes. 1620, janvier - juin, janvier - juin 1620; MC/ET/XXIV/386
  - Minutes. 1620, juillet - décembre, juillet - décembre 1620; MC/ET/XXIV/387
  - Minutes. 1621, 30 octobre - 1623, 30 octobre 1621 - 1623; MC/ET/XXIV/388
    Informations complémentaires:
    1621, 30 octobre: 1 acte.
    1622, 11 juin: 1 acte.
    1623.
  - Minutes. 1625, MC/ET/XXIV/389
    - PONTHERON (Nicolas) maître p. Quenten Wareng p du r. § Appr. chez Pamphyl maître p.; Ant. Bornat maître peintre (peinture pour Lugne), les 8 février, 28 mai, 9 juillet et 18 septembre 1625., 8 février 1625 - 18 septembre 1625; MC/ET/XXIV/389
      contrat d'apprentissage; Pontheron, Nicolas
  - Minutes. 1626, janvier - juin, janvier - juin 1626; MC/ET/XXIV/390
    - FOURNIER (Antoine) maître Sculpteur § Désistement Antoine FOURNIER, 30 janvier 1626; MC/ET/XXIV/390
      Fournier, Antoine
  - Minutes. 1626, juillet - décembre, juillet - décembre 1626; MC/ET/XXIV/391
  - Minutes. 1627 - 1628, MC/ET/XXIV/392
    3 minutes et 4 expéditions de 1627.
  - Minutes. 1629, janvier - 20 juin, janvier - 20 juin 1629; MC/ET/XXIV/393
    Acte(s) de la même période coté(s) séparément:
    Voir aussi MC/ET/XXIV/394.
    Suite du 20 juin 1629.
  - Minutes. 1629, 20 juin - décembre, 20 juin - décembre 1629; MC/ET/XXIV/394
    Voir aussi MC/ET/XXIV/393.
    Début du 20 juin 1629,.
  - Minutes. 1630, MC/ET/XXIV/395
  - Minutes. 1630, MC/ET/XXIV/396
  - Minutes. 1631, janvier - juin, janvier - juin 1631; MC/ET/XXIV/397
    - Inventaire après décès de Simone de La Noue, femme de Christophe Marie, entrepreneur des ports de France., 16 janvier 1631; MC/ET/XXIV/397
      Bibliothèque.
      Fichier Bibliothèques XVIe-XVIIIe siècles, par Claire Béchu, Marie-Antoinette Fleury, Madeleine Jurgens, Xenia Pamfilova, 1953-1996 (fichier papier entièrement dématérialisé; voir contexte dans le Plan d’orientation général - Notaires de Paris, guides thématiques du Minutier).
      Date de création de la notice: 2012
      inventaire après décès; La Noue, Simone de; Marie, Christophe; chef d'entreprise
    - Inventaire après décès de Marie Dauvergne, veuve de feu Nicolas Philippe, marchand bourgeois de Paris, à la requête de Claude Dauvergne, notaire au Châtelet, et François Gourmelon, exécuteur testamentaire de ladite dame, leur tante., 6 mars 1631; MC/ET/XXIV/397
      Notaires des XVIe-XVIIIe siècles (4153 actes), par Claire Béchu, Catherine Grodecki, Marie-Antoinette Fleury, Madeleine Jurgens, Marie-Françoise Limon-Bonnet, Pierre-Yves Louis, Xenia Pamfilova, Isabelle Pebay, v. 1950, 1986-1994 (fichier papier entièrement dématérialisé; voir contexte dans le Plan d’orientation général - Notaires de Paris, guides thématiques du Minutier).
      Date de création de la notice: 2005
      inventaire après décès; Dauvergne, Claude; Dauvergne, Marie; Gourmelon, François; Philippe, Nicolas; commerçant; notaire
  - Minutes. 1631, juillet - décembre, juillet - décembre 1631; MC/ET/XXIV/398
    - ILE NOTRE DAME § Transaction concernant la construction de l'. .., avec Christophe MARIE, et autres, 26 septembre 1631; MC/ET/XXIV/398; fol. VI/XX/XVI
      accord; Marie, Christophe
  - Minutes. 1632, MC/ET/XXIV/399
  - Minutes. 1633, janvier - juin, janvier - juin 1633; MC/ET/XXIV/400
  - Minutes. 1633, juillet - décembre, juillet - décembre 1633; MC/ET/XXIV/401
    F° 1 (décembre) à 357 (juillet).
  - Minutes. 1635, MC/ET/XXIV/402
  - Minutes. 1636, MC/ET/XXIV/403
  - Minutes. 1637, MC/ET/XXIV/404
  - Minutes. 1638, janvier - 16 septembre, janvier - 16 septembre 1638; MC/ET/XXIV/405
  - Brevets. 1606 - 1635, MC/ET/XXIV/406
    Brevets grossoyés 1606à 1611, joint 12 actes, 1608-1635, dont un des notaires de Chambly et un de deux notaires de Reims.
    brevet notarié
  - Brevets. 1612 - 1614, MC/ET/XXIV/407
    Brevets grossoyés.
  - Brevets. 1615 - 1617, MC/ET/XXIV/408
  - Brevets. 1618 - 1620, MC/ET/XXIV/409
  - Brevets. 1621 - 1624, MC/ET/XXIV/410
  - Brevets. 1621 - 1624, MC/ET/XXIV/411
    Brevets grossoyés, vente de mobilier, compte d'exécution testamentaire, prisée d'immeubles, compte de tutelle.
  - Brevets. 1624 - 1629, MC/ET/XXIV/412
  - Brevets. 1630 - 1638, MC/ET/XXIV/413
- Répertoire(s) de Robert TULLOUE, 2 janvier 1606 - septembre 1638; MC/RE/XXIV/3
  - Répertoire. 1606, 2 janvier - 1638, septembre, 2 janvier 1606 - septembre 1638; MC/RE/XXIV/3
    Minutes répertoriées dans l'ordre chronologique des actes (date, nom des parties, type d'acte).
    Informations concernant le classement et la cotation:
    Le niveau inférieur de description, quand il existe, correspond aux mentions d'actes contenues dans le répertoire. Parmi celles-ci, certaines peuvent y être décrites, de manière plus ou moins détaillée. Pour consulter l'acte proprement dit, il convient de rechercher la cote au niveau des articles (registre ou liasse) des minutes du notaire (cote de type 'MC/ET').
    - MITON (Jean) § Transaction; TULLOUE, 9 juillet 1616
      Mention dans le répertoire du notaire coté:
      MC/RE/XXIV/3
      Attention: la cote de répertoire (de type 'MC/RE') ne permet pas de consulter la minute de l'acte. ll convient de rechercher la cote de la minute (de type 'MC/ET') au niveau des articles (registre ou liasse) de minutes du notaire.
      L'accès aux images numérisées des pages du répertoire se fait au niveau de description supérieur (' Répertoire du notaire '), rubrique ' Consulter les archives numérisées associées'.
      accord; Miton, Jean
    - BIGOT (Nicolas) TULLOUE § Bail à Nicolas BIGOT., 28 octobre 1617
      bail; Bigot, Nicolas